臺灣臺北地方法院刑事判決　　　　　　　 94年度易字第385號
公　訴　人　臺灣臺北地方法院檢察署檢察官
被　　　告　甲○○
　　　　　　乙○○
上列被告因傷害案件，經檢察官提起公訴（93年度偵字第18043號）
，本院判決如下：
    主  文
甲○○傷害人之身體，處罰金捌仟元，如易服勞役，以參佰元折
算壹日。
乙○○傷害人之身體，處有期徒刑肆月，如易科罰金，以參佰元
折算壹日，又損壞他人之汽車左前保險鈑金及烤漆、旗杆，足以
生損害於他人，處有期徒刑參月，如易科罰金，以參佰元折算壹
日；應執行有期徒刑伍月，如易科罰金，以參佰元折算壹日。
    事  實
一、乙○○係飛狗巴士之司機，甲○○則係計程車司機，渠等2
　　人於民國93年9月2日上午11時50分，在臺北市○○區○○路
　  363號前，因停車糾紛發生口角進而互相推擠，詎雙方竟分
　  別基於普通傷害之犯意，甲○○以嘴咬傷乙○○之左手姆指
　　，乙○○則徒手毆打甲○○之頭部，致甲○○受有頭部2處
 　 挫傷併腫大（4×3平方公分、2×2平方公分）、左眼眶部上
　  下各1處挫傷併腫大（5.5×1.5平方公分、1×1平方公分）
　　及右側臉頰2處抓傷（0.2×0.27平方公分、及0.2×0.2 平
    方公分）等傷害；乙○○則受有左手拇指瘀傷及1處裂傷（
    約1公分）之傷害。詎乙○○於上址駕駛車牌號碼182－AC號
    營業用大客車離去之際，竟基於毀損他人財物之間接故意，
　　預見其冒然行駛將損壞甲○○之計程車，且對此損壞行為之
　  發生並不違背其本意，故意駕車離去，擦撞甲○○所有車牌
    號碼512－CH號之營業小客車，致該車之左前保險桿鈑金及
    烤漆、旗杆均已減損效用。
二、案經乙○○、甲○○訴由臺北市政府警察局中山分局報請臺
    灣臺北地方法院檢察署檢察官偵查起訴。
    理  由
一、訊據被告甲○○、乙○○均坦承有上開互毆之傷害犯行，惟
    被告甲○○辯稱：其係出於正當防衛，因被告乙○○出拳至
    其口中，故其自然反應咬住等語，被告乙○○辯稱：其係因
    被告甲○○先咬其手，其始出手打他，之後其駕車離開，因
    被告甲○○違規停車，致其迴轉半徑不足，不小心撞到他的
    車，但其認為他的車輛受損之程度應不致如此嚴重等語。惟
    查：
（一）右揭互毆事實，業據告訴人即被告乙○○指訴明確，乙○
      ○則受有左手拇指瘀傷及1處裂傷（約1公分）之傷害，復
　　　有診斷證明書在卷可參，被告甲○○空言其係基於正當防
　　　衛而為，尚乏證據相佐，故被告甲○○所辯，尚難採信，
　　　致其二人係因何動機始起意為傷害犯行，無礙其二人傷害
　　　犯行之成立，被告乙○○自白傷害犯行，致甲○○受有頭
　　　部2處挫傷併腫大（4×3平方公分、2×2平方公分）、左
　　　眼眶部上下各1處挫傷併腫大（5.5×1.5平方公分、1×1
　　　平方公分）及右側臉頰2處抓傷（0.2×0.27平方公分、及
　　　0.2×0.2平方公分）等傷害；乙○○則受有左手拇指瘀傷
　　　及1處裂傷（約1公分）之傷害，亦有診斷證明書在卷可證
　　　，其自白核與事實相符，被告二人均犯傷害犯行事證明確
　　  。
（二）被告乙○○雖辯稱其係因視野無法看到被告甲○○之車輛
      ，致行駛間過失擦撞該車，且因被告甲○○違規停車始造
      成損壞，此僅為一般交通事件，其並非故意損壞，且據站
      務人員告知，他只有旗竿受損，對於板金可能會受損，其
      無意見等語，惟查，被告坦承其明知被告甲○○是停在我
　    的右後方，其當時以為可以過，卻造成右後方去掃到他的
      車尾等語明確，其於離去前已毆打被告甲○○，造成甲○
      ○多處受傷，於傷害甲○○後離去時，復明知被告甲○○
      之車停放該處，可預見其逕行行駛有損壞該車之可能，仍
      故意強行通過，其主觀上係任其發生亦不違背其本意甚明
      ，則其有間接故意，應可認定，其故意強行駕車擦撞被告
      甲○○之車輛，造成甲○○車輛左前方、前保險桿、左前
      旗杆損壞，有照片及估價單在卷可參，其亦坦承其擦撞甲
      ○○之車輛造成旗杆及相關部位損壞，業如前述，其故意
      毀損犯行明確。
（三）綜上所述，被告甲○○犯傷害犯行，被告乙○○犯傷害、
      毀損犯行事證明確，被告二人犯行均堪認定，應予分別依
      法論科。
二、核被告甲○○所為，係犯刑法第277條第1項普通傷害罪。被
    告乙○○所為，係犯刑法第277條第1項普通傷害罪、第354
    條毀損罪。爰審酌被告甲○○、乙○○係因被告甲○○違規
    停車造成糾紛，被告乙○○竟毆打年近六旬之甲○○，造成
    甲○○多處受傷，被告甲○○僅以牙齒咬傷乙○○予以反擊
    ，被告乙○○於臨去時復駕駛大型客車擦撞被告甲○○之自
    用小客車，造成該車損壞，其二人均無前科，素行尚屬良好
    ，犯罪後被告甲○○坦承犯行，被告乙○○僅坦承部分犯行
    ，惟已提出新台幣5萬元欲和解惟被告甲○○不願接受等一
    切情狀，分別量處如主文所示之刑，並諭知甲○○易服勞役
    及乙○○易科罰金之折算標準，及對被告乙○○定應執行刑
    ，並諭知易科罰金之折算標準以示懲儆。
據上論斷，應依刑事訴訟法第299條第1項前段，刑法第277條第
1項、第354條、第41條第1項前段、第51條第5款，罰金罰鍰提高
標準條例第1條前段、第2條，判決如主文。
本案經檢察官李傳侯到庭執行職務。
中　　華　　民　　國　　94　　年　　7 　　月　　29　　日
  　　　　　　刑事第十二庭審判長法　官　李英豪
                                法  官  胡宏文
                                法  官  沈君玲
以上正本證明與原本無異。
如不服本判決，應於判決送達後10日內，向本院提出上訴狀。
　　　　　　　　　　　　　　　　書記官　袁以明
中　　華　　民　　國　　94　　年　　7 　　月　　29　　日
附錄本案論罪科刑法條全文
刑法第277條
傷害人之身體或健康者，處三年以下有期徒刑、拘役或一千元以
下罰金。
犯前項之罪因而致人於死者，處無期徒刑或七年以上有期徒刑；
致重傷者，處三年以上十年以下有期徒刑。
刑法第354條
毀棄、損壞前二條以外之他人之物或致令不堪用，足以生損害於
公眾或他人者，處二年以下有期徒刑、拘役或五百元以下罰金。
